ACORDAO-COMPLETO-2456642

ACÓRDÃO DE RELAÇÃO

ACÓRDÃO DE RELAÇÃO 2417/2021 ATA 4/2021 - SEGUNDA CÂMARA

Acórdão 2417/2021-TCU-Segunda Câmara
	Os ministros do Tribunal de Contas da União, reunidos em sessão de 2ª Câmara, ACORDAM, por unanimidade, com fundamento nos artigos 1º, inciso V; e 39, inciso I, da Lei 8.443/92, c/c os artigos 1º, inciso VIII; 143, inciso II; e 260, § 5º, do Regimento Interno, em considerar prejudicado, por perda de objeto, o exame dos atos de admissão a seguir relacionados, por força da cessação dos respectivos efeitos financeiros, de acordo com os pareceres emitidos nos autos.
1. Processo TC-Processo 046.083/2020-0 (ATOS DE ADMISSÃO) 
	1.1. Interessados: Adriano Dal Molin de Oliveira (XXX.248.102-XX) ; Carlos Orlei Gallo (XXX.979.109-XX) ; Cristiane Harumi Sakamoto Gualdieri (XXX.480.938-XX) ; Fernando Hostt Neto (XXX.514.456-XX) ; Franklin Correa da Costa (XXX.408.771-XX) ; Joao Carlos Penha Pereira (XXX.801.722-XX) ; Jose Luiz Braga Pereira (XXX.530.645-XX) ; Liliane do Nascimento Martins (XXX.972.455-XX) ; Magno Almeida Lopes (XXX.210.718-XX) ; Marcelo Rebelatto (XXX.680.049-XX) ; Miguel Martins da Silva (XXX.501.967-XX) ; Odilon Roberto Vilar Garcia de Arruda Camara (XXX.388.814-XX) ; Paulo Henrique Sales Brauna (XXX.026.573-XX) ; Paulo Mosei Yabiku (XXX.174.128-XX) ; Ramiro Correa de Oliveira (XXX.657.286-XX) ; Silze Theodoro da Costa (XXX.938.398-XX) ; Tarcizo Rossi da Rosa (XXX.833.429-XX) ; Tatiana Cordeiro Costa de Barros (XXX.882.078-XX) ; Terezinha de Lurdes Isernhagen (XXX.472.310-XX) ; Valquiria Goncalves da Silva (XXX.506.889-XX) 
	1.2. Órgão/Entidade: Banco do Brasil S.a.
	1.3. Relator: Ministro Aroldo Cedraz
	1.4. Representante do Ministério Público: Procurador Júlio Marcelo de Oliveira
	1.5. Unidade Técnica: Secretaria de Fiscalização de Integridade de Atos e Pagamentos de Pessoal e de Benefícios Sociais (Sefip) .
	1.6. Representação legal: não há.
	1.7. Determinações/Recomendações/Orientações: não há.

Segunda Câmara

Banco do Brasil S.a.

Adriano Dal Molin de Oliveira (XXX.248.102-XX); Carlos Orlei Gallo (XXX.979.109-XX); Cristiane Harumi Sakamoto Gualdieri (XXX.480.938-XX); Fernando Hostt Neto (XXX.514.456-XX); Franklin Correa da Costa (XXX.408.771-XX); Joao Carlos Penha Pereira (XXX.801.722-XX); Jose Luiz Braga Pereira (XXX.530.645-XX); Liliane do Nascimento Martins (XXX.972.455-XX); Magno Almeida Lopes (XXX.210.718-XX); Marcelo Rebelatto (XXX.680.049-XX); Miguel Martins da Silva (XXX.501.967-XX); Odilon Roberto Vilar Garcia de Arruda Camara (XXX.388.814-XX); Paulo Henrique Sales Brauna (XXX.026.573-XX); Paulo Mosei Yabiku (XXX.174.128-XX); Ramiro Correa de Oliveira (XXX.657.286-XX); Silze Theodoro da Costa (XXX.938.398-XX); Tarcizo Rossi da Rosa (XXX.833.429-XX); Tatiana Cordeiro Costa de Barros (XXX.882.078-XX); Terezinha de Lurdes Isernhagen (XXX.472.310-XX); Valquiria Goncalves da Silva (XXX.506.889-XX)

AROLDO CEDRAZ

não há.

Procurador Júlio Marcelo de Oliveira

ATOS DE ADMISSÃO (ADS)

Secretaria de Fiscalização de Integridade de Atos e Pagamentos de Pessoal e de Benefícios Sociais (Sefip).